【裁判字號】    98,易,338
【裁判日期】    980527
【裁判案由】    竊盜等
【裁判全文】
臺灣桃園地方法院刑事判決               98年度易字第338號
公  訴  人  臺灣桃園地方法院檢察署檢察官
被      告  乙○○
                      號
被      告  甲○○
                      號
上列被告因竊盜等案件，經檢察官提起公訴（96年度偵字第2159
8號），本院判決如下：
    主  文
乙○○竊盜，處拘役拾日，如易科罰金，以新臺幣壹仟元折算壹
日。緩刑貳年。
乙○○、甲○○被訴侵入住居部分均公訴不受理。
    事  實
一、緣甲○○、乙○○因借用伊等名義予尚陽實業有限公司（下
    稱尚陽公司）負責人丙○○作為向龍巖人本服務股份有限公
    司收取土地仲介費報稅之用，致生金錢糾紛，甲○○於民國
    96年5 月15日上午11時許，至址設桃園縣桃園市○○路25號
    之尚陽公司欲與負責人丙○○理論，甲○○明知尚陽公司僅
    一樓大門接待處係公共場所，二樓部分係屬公司職員及丙○○辦公室，非經同意不得進入，且斯時尚陽公司職員曾淑芬
    向甲○○表示不得進入二樓，甲○○仍置之不理，未經同意
    而無故進入尚陽公司二樓辦公室，在該處表示欲找丙○○並
    辱罵三字經等語（公然侮辱部分另經臺灣桃園地方法院檢察
    署檢察官以96年度偵字第21598 號為不起訴處分，侵入住居
    部分另為不受理判決，詳後述）。又乙○○明知址設桃園縣
    桃園市○○路840 號之倉庫係屬尚陽公司放置貨物之處，因
    上揭報稅糾紛心生不滿，竟基於意圖為自己不法所有之犯意
    ，於同日下午某時許，未經同意而無故進入上址之尚陽公司
    倉庫，徒手竊取倉庫內之貨物得手（侵入住居部分部分另為
    不受理判決，詳後述）。
二、案經尚陽公司及丙○○訴請臺灣桃園地方法院檢察署檢察官
    偵查起訴。
    理  由
壹、證據能力之判斷：
一、「被告以外之人於審判外之陳述，雖不符前四條之規定，而
    經當事人於審判程序同意作為證據，法院審酌該言詞陳述或
    書面陳述作成時之情況，認為適當者，亦得為證據。」刑事
    訴訟法第159 條之5 第1 項定有明文。
二、檢察官及被告等對於本院認定犯罪事實所引用之證據方法，
    均未爭執證據能力，並同意作為證據（見本院卷第28頁反面
    ），本院審酌其作成時之情況，認為並無不適當之情事，均
    得作為證據。
貳、有罪部分認定事實所憑之證據及理由：
一、上揭犯罪事實，業據被告乙○○於本院審理時供承不諱，核
    與證人即尚陽公司負責公務之職員楊嘉鴻於偵訊時之證詞、
    證人即被害人丙○○於偵查時之證詞相符，足認被告上開自
    白與事實相符，堪予採信。
二、綜上，本件事證明確，被告乙○○犯行已堪認定，自應依法
    論科。
、論罪科刑之依據：
    核被告乙○○所為，係犯刑法第320 條第1 項竊盜罪。爰審
    酌被告無視他人財產權利，竊取他人財物，惟衡其已獲被害
    人丙○○之諒解，及其犯罪手段、犯罪對被害人造成之財產
    損害，及犯罪後於偵訊時否認犯行、於本院審理時始坦承犯
    行等一切情狀，量處如主文所示之刑，並諭知易科罰金之折
    算標準，以示懲儆。末查被告前未曾受有期徒刑以上刑之宣
    告，此有臺灣高等法院被告全國前案紀錄表一件在卷可查，
    其因一時失慮之行為，致觸犯刑責，經此偵查及本院刑之宣
    告後，當知有所警惕而無再犯之虞，本案無論自一般或特別
    預防之刑責考量目的，本院認對被告所宣告之刑均以暫不執
    行適當，併予宣告緩刑2 年，以啟自新。
肆、公訴不受理部分：
一、公訴意旨另以：甲○○於96年5 月15日上午11時許，侵入址
    設桃園縣桃園市○○路25號之尚陽實業有限公司之二樓辦公
    室，及乙○○於同日下午某時許，侵入址設桃園縣桃園市○○路840 號之尚陽公司倉庫，因認被告甲○○、卓勝輝此部
    分所為另涉犯刑法第306 條之侵入住宅罪云云。
二、惟按告訴乃論之罪，告訴人於第一審辯論終結前得撤回其告
    訴，又告訴經撤回者，法院應諭知不受理之判決，刑事訴訟
    法第238 條第1 項、第303 條第3 款分別定有明文。經查，
    被告甲○○、乙○○涉犯前揭刑法第306 條侵入住宅罪，依
    刑法第308 條第1 項之規定，須告訴乃論，茲告訴人丙○○
    業於98年3 月11日具狀撤回對被告甲○○及乙○○之告訴，
    有刑事陳述意見狀一件附卷足查（參見97年度審易字第2140
    號卷第43頁），觀諸前揭說明，是就被告甲○○及乙○○被
    訴侵入住居部分，應不經言詞辯論，逕行諭知不受理之判決
    。
伍、據上論斷，應依刑事訴訟法第299 條第1 項前段、第303 條
    第3 款、第307 條，刑法第320 條第1 項、第41條第1 項前
    段、第74條第1 項第1 款，刑法施行法第1 條之1 第1 項、
    第2 項前段，判決如主文。
本案經檢察官施昱廷到庭執行職務
中    華    民    國    98    年    5     月    27    日
                  刑事第六庭    法  官  宣玉華
以上正本證明與原本無異。
如不服本判決應於收受判決後10日內向本院提出上訴書狀，並應
敘述具體理由。其未敘述上訴理由者，應於上訴期間屆滿後20日
內向本院補提理由書(均須按他造當事人之人數附繕本)「切勿逕
送上級法院」。
                                書記官  陳育萱
中    華    民    國    98    年    5     月    27    日
附錄本案論罪科刑之法條：
中華民國刑法第320條（普通竊盜罪、竊佔罪）
意圖為自己或第三人不法之所有，而竊取他人之動產者，為竊盜
罪，處5 年以下有期徒刑、拘役或5 百元以下罰金。
意圖為自己或第三人不法之利益，而竊佔他人之不動產者，依前
項之規定處斷。
前二項之未遂犯罰之。


司法院資訊處製作；財團法人民間司法改革基金會備份。
